# 新准则下银行存款核算问题

提问人：bruce_wangcn 时间：2019-07-02 17:35:56
请教陈版，在新金融工具准则下，面对各类创新存款业务，银行存款与其他以摊余成本计量的金融资产之间的划分点在哪里？
是否还是以 “随时用于支付” 为区别点？
如果存款协议约定银行对存款利息部分收取手续费，是否还能认定为银行存款？
19 年度一般企业报表格式中对 “应收利息” 约定为 “仅反映相关金融工具已到期可收取但于资产负债表日尚未收到的利息”，那么对于银行存款按权责发生制计提的利息，该如何核算？

回答人：chenyiwei
新准则下，银行存款应满足的条件是：（ 1 ）其合同现金流量特征满足“本金+利息” 的基本要求，不涉及嵌入衍生工具；（ 2 ）吸收该存款的银行将其在“吸收存款” 科目核算并作为存款接受相应监管；（ 3 ）预计变现期限在一年内，或者无明确期限。
如果银行存款期末满足按约定利率计提利息的条件的，则表明一般不再满足作为货币资金核算的条件，建议将应计利息列作其他相关资产项目的 ‘利息调整 “。或者，如果某项货币资金确实满足期末计提利息收入的条件，则其利息收入可以暂挂其他流动资产。

提问人：p23966258 时间：2019-07-04 16:50:52
请教陈版：
问题 1 ：为什么银行存款期末满足按约定利率计提利息的条件的，则表明一般不再满足作为货币资金核算的条件呢？
问题 2 ：如果企业的活期或定期银行存款满足期末计提利息收入的条件，其利息收入暂挂其他流动资产。这部分按照权责发生制原则计提的应计利息，在现金流量表中，是否属于现金等价物呢？

回答人：chenyiwei
1 、如银行存款期末满足按约定利率计提利息的条件，则表明不能随时用于支付，而是一项投资。 2 、不属于。